【裁判字號】    99,重訴,204
【裁判日期】    991015
【裁判案由】    侵權行為損害賠償
【裁判全文】
臺灣板橋地方法院民事判決             99年度重訴字第204號
原      告  昌盛食品有限公司
法定代理人  乙○○
訴訟代理人  張宸浩律師
訴訟代理人  許文哲律師
被      告  甲○○
上列當事人間請求侵權行為損害賠償事件，經本院於民國99年9
月17日言詞辯論終結，判決如下：
    主  文
原告之訴及其假執行之聲請均駁回。
訴訟費用由原告負擔。
    事實及理由
一、原告主張：
  １被告與訴外人黃冠閔於民國96年10月間起至97年10月止，任
    職於原告公司，分別擔任倉庫管理之業務課長及課員之職務
    ，負責倉庫管理工作。被告因財務困難，竟夥同訴外人黃冠
    閔，於上開期間，利用清晨時分原告公司無人上班之際，在
    位於台北縣三重市○○街15之3號之倉庫，由黃冠閔在外把
    風，被告單獨搬貨，或與黃冠閔一同將起訴狀附表一所示原
    告所有之貨物搬至原告所有之貨車或被告自備之小客車上，
    被告將之載運至被告位於台北縣三重市○○路○段40巷22弄
    7 號1樓之居所卸貨，被告進而連繫原告之客戶曹昌世，以
    原告公司業務為名，並以低於市價之價格，請求曹昌世向其
    購買，被告食髓知味，竟以上揭方式，侵占原告之財產達6
    、70次之多，達新台幣（下同）00000000元，此00000000元
    為進貨之成本價，應再加上利潤378698元，方為原告所受之
    損害，扣除被告及訴外人黃冠閔合計賠償原告之994000元，
    再扣除原告與訴外人曹昌世之和解金480萬元，被告應賠償
    原告0000000元。
  ２本院98年度易字第3133號刑事判決認定被告侵占之金額僅
    0000000元，然原告貨物遺失之價值達00000000元，其餘價
    值0000000元之貨物，係於被告擔任原告公司倉管課長期間
    所遺失，縱認此0000000元之貨物，無足夠證據可認係被告
    侵占，然被告擔任倉管課長，為原告公司倉庫管理最高主管
    ，負責進貨點收、貨物歸位及出貨時檢貨，竟任高達000000
    0元之貨物去向不明，遠高於正常盤損（往年皆約1% 至1.5%
    ）之貨物短缺，足認被告具有不完全給付之可歸責事由，致
    原告受有損害，故原告併主張依民法184條第1項前段、第22
    7條第2項規定，請求被告給付0000000元。
  ３被告於98年2月間與原告協商和解事宜，係以被告所有之四
    筆土地（即花蓮縣富里鄉○○段2159、2161、2250地號及農
    場段368地號，前三筆為山坡地，最後一筆為農地）過戶至
    原告法定代理人乙○○名下作擔保，待售出土地後再將價金
    給付原告公司作為賠償，而於98年2月25日由被告與原告之
    法定代理人簽訂不動產買賣契約書，因土地尚未售出，故契
    約書第1條買賣總價款即未書明金額，第14條所載金額350萬
    元係被告自稱之四筆土地應有之價值，即被告預計四筆土地
    出售可得之價額，兩造實未曾就被告侵占貨物應賠償之總金
    額達成任何合意或和解。被告雖將四筆土地以移轉所有權方
    式供原告作擔保，惟其中一筆農地早由被告出售予訴外人林
    雨錡，並由訴外人林雨錡占有使用中，有訴外人林雨錡所寄
    之存證信函為證，且依該存證信函所載，被告出售農地予訴
    外人林雨錡之日期為98年2月13日，足見被告先將土地出售
    予他人並得款花用，再將該土地作為擔保而移轉予原告法定
    代理人，並假意稱將來以土地出售之價金抵償其債務，實則
    被告將土地一物兩賣，勢必再生訟爭，更遑論迄今系爭四筆
    土地因係山坡地及農地，根本乏人問津，亦未見被告有何積
    極出售土地變價以供賠償之行為，被告自不得主張以土地過
    戶抵償其對原告損害賠償之債務。
  ４縱認買賣契約書所載350萬元為兩造確認被告所欠原告債務
    之數額（假設語氣），然原告並未同意除系爭買賣契約之約
    定外，拋棄原有對被告之債權，被告既未將系爭土地出售而
    取得價金給付原告，則依民法第320條規定，被告對原告所
    負之侵權行為損害賠償或債務不履行之債務即未消滅，原告
    於350萬元之範圍內，仍可依侵權行為或債務不履行之損害
    賠償請求權，請求被告賠償。
  ５被告另辯稱：伊經營之早餐店遭原告將店內生財器具搬走，
    以抵償債務云云，經查，該早餐店係由被告與訴外人謝秉憲
    、黃冠閔合夥，各出資三分之一，而由被告負責經營，其中
    謝秉憲尚有對早餐店裝潢費用之承攬報酬債權未獲清償，且
    自被告經營以來，謝秉憲與黃冠閔兩人從未獲得任何盈餘分
    配，該兩人遂決定退夥，而委由原告法定代理人代為處理取
    回出資事宜，純粹係被告與其他二名股東合夥財產清算問題
    ，與本件債務無關。
  ６並聲明：被告應給付原告0000000元暨自起訴狀繕本送達翌
    日起至清償日止按週年利率百分之五計算之利息。願供擔保
    ，請准宣告假執行。
二、被告則以：
    倉庫鑰匙不知道有幾支，都不是由伊負責，是由比伊職位更
    高之業務經理保管，經理一大早來開倉庫的門，我們員工才
    有辦法進入，伊和黃冠閔是利用一大早沒有人的時候把貨搬
    出來。第一個上班和最後一個離開的人並不是伊，那些損失
    不應該全部算到伊頭上。電腦關於庫存及貨物進出並非伊輸
    入，都是會計小姐輸入，會計小姐是依照貨櫃單來輸入，輸
    出是以業務所提貨物單為準，與伊職務無關，電腦輸入有無
    誤差，伊也不知道。出貨不是伊可以完全掌控，出貨是業務
    、送貨司機憑送貨單去倉庫搬貨，不用經過伊就可以搬貨，
    由會計小姐清點數量就可以搬上車，出貨不歸伊管，台中、
    高雄分公司的貨是伊負責出貨的，這部分也是會計有點貨，
    伊是依照分公司需要的數量去撿貨出來，由會計小姐點貨後
    搬上貨運。除了分公司以外的貨就不是伊管理，出貨都是由
    會計小姐負責的。原告法定代理人說伊和黃冠閔共同侵占四
    百八十多萬元，黃冠閔只有承認一百五十萬元，原告法定代
    理人以伍佰萬計算，扣除黃冠閔承認的一百五十萬元，伊只
    要賠三百五十萬元，超過三百五十萬元的部分，原告法定代
    理人不可以請求，也就是說伊與原告間的債務，經協調後剩
    三百五十萬元，伊已過戶土地及支付現金四十七萬七千元抵
    償。另外原告法定代理人到伊經營的早餐店，把伊早餐店的
    設備全部帶走，讓伊無法經營，他說將設備賣掉後除以三分
    之一是伊償還的金額，因為伊早餐店的經營權是三分之一，
    約三十幾萬元，到現在設備尚未賣掉。伊與原告法定代理人
    簽買賣契約時，原告法定代理人並未稱倘若土地未出售，還
    要對伊主張侵權行為及債務不履行損害賠償，雙方只有講到
    如果土地賣超過350萬元會將多出之款項退給伊，不足350萬
    元之部分，要伊補足。伊與原告間的債務已經因為伊把土地
    過戶給原告法定代理人而抵償掉了等語置辯。並聲明：原告
    之訴駁回。
三、原告主張被告與訴外人黃冠閔共同侵占原告貨物0000000元
    之事實，業據本院98年度易字第3133號刑事判決認定在案，
    且為被告所不爭執，堪信為真實。另原告主張除上開金額之
    貨物，另有0000000元之貨物，被告應負不完全給付損害賠
    償責任，則為被告所否認。是就原告主張有0000000元之貨
    物短少係因被告不完全給付所致之損害，應由原告就被告有
    不完全給付之事實負舉證責任。原告雖稱被告負責倉庫之管
    理，負責進貨點收、貨物歸位及出貨時檢貨，然被告辯稱：
    電腦關於庫存及貨物進出都是會計小姐輸入，會計小姐是依
    照貨櫃單來輸入，輸出是以業務所提貨物單為準，與伊職務
    無關，電腦輸入有無誤差，伊也不知道。出貨是業務、送貨
    司機憑送貨單去倉庫搬貨，不用經過伊就可以搬貨，由會計
    小姐清點數量就可以搬上車，出貨不歸伊管，台中、高雄分
    公司的貨是伊負責出貨的，這部分也是會計有點貨，伊是依
    照分公司需要的數量去撿貨出來，由會計小姐點貨後搬上貨
    運等語，此為原告所不爭執，則貨物進出均經原告公司之會
    計小姐清點，電腦資料亦由會計小姐輸入，原告指稱係因被
    告之疏失而造成貨物短少，仍欠提出具體事證，尚難遽予憑
    信。另原告亦不否認被告未持有倉庫鑰匙，可知倉庫管理並
    非由被告一人負責，自不能認定倉庫貨物短少之責任全部應
    由被告負擔。是原告主張被告應負債務不履行損害賠償責任
    ，尚屬無據，不予採信。
四、次查，原告已自被告及訴外人黃冠閔合計賠償994000元，並
    自訴外人曹昌世受償480萬元，乃原告所自認。是就被告侵
    占原告貨物0000000元部分，原告已自被告及訴外人黃冠閔
    合計賠償994000元，並自訴外人曹昌世受償480萬元，原告
    此部分之損失應可獲得賠償。況被告於98年2月25日與原告
    之法定代理人乙○○簽立不動產買賣契約，契約第十四條特
    別約定事項記載「本約賣方因欠買方債務新台幣參佰伍拾萬
    元，賣方同意將名下財產土地共四筆移轉予買方，以實際出
    售價格抵銷債務，雙方無異議，多退少補」，原告並是認乙
    ○○係代表原告公司與被告簽立此買賣契約以處理本件債務
    ，則契約已載明「本約賣方因欠買方債務新台幣參佰伍拾萬
    元」、「多退少補」，堪認原告同意被告之債務為350萬元
    ，且若出賣土地之價格高於350萬元，被告尚得取回多餘之
    價金，換言之，若出賣土地之價格高於350萬元，就多餘之
    價金，原告不再主張其他權利，由此可知，兩造已達成和解
    ，確認被告之債務為350萬元，由被告將其名下土地移轉所
    有權予原告法定代理人抵償被告之債務，原告僅得依和解內
    容主張權利，自不能再依侵權行為損害賠償請求權為主張。
    是原告基於侵權行為損害賠償請求權，請求被告賠償，顯屬
    無據，應予駁回。
五、綜上，原告依侵權行為或債務不履行之損害賠償請求權，請
    求被告賠償0000000元及遲延利息，為無理由，應予駁回。
    原告受敗訴判決，其假執行之聲請即失所依據，應併予駁回
    。
六、結論：原告之訴為無理由，依民事訴訟法第78條，判決如主
    文。
中    華    民    國    99    年    10    月    15    日
                  民事第三庭法  官  陳映如
以上正本係照原本作成
如對本判決上訴，須於判決送達後20日內向本院提出上訴狀。如
委任律師提起上訴者，應一併繳納上訴審裁判費。
中    華    民    國    99    年    10    月    15    日
                            書記官  林勁丞

司法院資訊處製作；財團法人民間司法改革基金會備份。
